臺灣臺南地方法院民事裁定
111年度消債清字第64號
聲  請  人
即 債 務人  陳榮輝  



上列當事人因消費者債務清理事件聲請清算，本院裁定如下：
    主    文
債務人陳榮輝自民國111年11月15日下午5時起開始清算程序，並
命司法事務官進行本件清算程序。
    理    由
一、按債務人不能清償債務或有不能清償之虞者，得依消費者債
    務清理條例所定更生或清算程序，清理其債務；債務人對於
    金融機構負債務者，在聲請更生或清算前，應向最大債權金
    融機構請求協商債務清償方案，或向其住、居所地之法院或
    鄉、鎮、市、區調解委員會聲請債務清理之調解；協商或調
    解成立者，債務人不得聲請更生或清算，但因不可歸責於己
    之事由，致履行有困難者，不在此限；法院開始清算程序之
    裁定，應載明其年、月、日、時，並即時發生效力，消費者
    債務清理條例(下稱消債條例)第3條、第151條第1項、第7項
    、第83條分別定有明文。
二、本件聲請意旨略以：債務人積欠無擔保或無優先權債務總額
    約新臺幣(下同)3,522,119元，為清理債務，前向最大債權
    金融機構台新國際商業銀行股份有限公司（下稱台新銀行）
    聲請消費者債務清理前置調解，因台新銀行未提出還款方案
    ，致調解不成立。且債務人名下財產不足清償，亦未經法院
    裁定開始清算程序或宣告破產。為此，爰依消債條例提出本
    件清算之聲請等語。
三、經查：
  ㈠債務人主張之上開事實，業據提出財產及收入狀況說明書、
    債權人清冊、財團法人金融聯合徵信中心之當事人綜合信用
    報告、財政部南區國稅局110、109年綜合所得稅各類所得資
    料清單暨全國財產稅總歸戶財產查詢清單等件為證，堪信為
    真。
  ㈡又債務人主張擔任臨時工，每月收入約1萬元，且名下財產不
    足清償等節，有財政部南區國稅局110、109年綜合所得稅各
    類所得資料清單暨全國財產稅總歸戶財產查詢清單、勞工保
    險被保險人投保資料表、人壽保險公會查詢結果表、三商美
    邦人壽保險單、在職證明書、薪資證明、存摺內頁等件可證
    (見本院卷第29至37、57至69頁)。基此，債務人每月收入約
    1萬元，應屬可採。
  ㈢按債務人必要生活費用，以最近1年衛生福利部或直轄市政府
    所公告當地區每人每月最低生活費1.2倍定之，消債條例第6
    4條之2第1項定有明文。則參酌臺南市111年度之每人每月最
    低生活費為14,230元，故本件債務人每月生活費標準自堪以
    最近1年衛生福利部或直轄市政府所公告當地區每人每月最
    低生活費1.2倍即17,076元計之【計算式：14,230×1.2】，
    是債務人主張每月必要生活費用約9千元，堪屬可採。
  ㈣另台新銀行陳報債務人支出大於收入，明顯無還款能力等語
    ；且第一金融資產管理股份有限公司亦陳報一次清償7萬元
    或以108,000元，分180期，每期清償600元之還款方案，有
    債權人陳報狀存卷可考（見調字卷），是以債務人每月所得
    1萬元，扣除每月必要生活支出9千元，堪認債務人確已達不
    能清償債務程度。
四、綜上所述，債務人既有不能清償債務之情事，自應允其於消
    債條例施行後，選擇以清算之程序清理其債務，藉以妥適調
    整債務人與債權人及其他利害關係人間之權利義務關係，保
    障債權人獲得公平受償，並謀求債務人經濟生活之重建復甦
    機會。此外，本件又查無消債條例第6條第3項、第8條或第8
    2條第2項所定駁回聲請之事由存在，則債務人聲請清算，應
    屬有據。
五、末按，法院裁定開始更生或清算程序後，得命司法事務官進
    行更生或清算程序，必要時得選任律師、會計師或其他適當
    之自然人或法人1人為監督人或管理人，消債條例第16條第1
    項定有明文。查，本件既經本院裁定開始清算程序，爰併依
    前開規定，命司法事務官進行清算程序。
中　　華　　民　　國　　111 　年　　11 　月　　15 　　日
                  民事第一庭    法  官　王淑惠
上開裁定正本核與原本無異。
本裁定不得抗告。
本裁定已於111年11月15日下午5時公告。
中　　華　　民　　國　　111 　年　　11 　月　　15 　　日
                                書記官　洪凌婷